臺灣彰化地方法院民事裁定
                          110年度司繼字第768號
聲  請  人  勞動部勞工保險局

法定代理人  鄧明斌  
代  理  人  郭孟軒  

關  係  人  許智捷律師

上列聲請人聲請對被繼承人張道明選任遺產管理人事件，本院裁
定如下：
    主  文
選任關係人許智捷律師為被繼承人張道明（民國00年0月00日生
，身分證統一編號：Z000000000號，生前籍設彰化縣○○市○○街00
號，民國109年11月18日死亡）之遺產管理人。
准對被繼承人張道明之繼承人為承認繼承之公示催告。
被繼承人張道明之大陸地區以外之繼承人，應自本公示催告公告
於司法院網站之翌日起，一年內承認繼承。大陸地區之繼承人，
應自被繼承人張道明死亡之日起三年內以書面向本院為繼承之表
示。上述期限屆滿而無繼承人承認繼承時，被繼承人張道明之遺
產，於清償債權並交付遺贈物後，如有賸餘即歸屬國庫。
程序費用新臺幣壹仟元由被繼承人張道明之遺產負擔。
    理  由
一、本件聲請意旨略以：被繼承人張道明為聲請人之債務人，然
    張道明於民國（下同）109年11月18日死亡，其全體繼承人
    均已辦理拋棄繼承，是否仍有應繼承之人不明，致聲請人對
    被繼承人之遺產無法行使權利，為此聲請選任被繼承人張道
    明之遺產管理人等語。
二、按先順序繼承人均拋棄其繼承權時，由次順序之繼承人繼承
    。其次順序繼承人有無不明或第四順序之繼承人均拋棄其繼
    承權者，準用關於無人承認繼承之規定，民法第1176條第6
    項定有明文。次按繼承開始時，繼承人之有無不明者，由親
    屬會議於1個月內選定遺產管理人，並將繼承開始及選定遺
    產管理人之事由，向法院報明；親屬會議依前條規定為報明
    後，法院應依公示催告程序，定6個月以上之期限，公告繼
    承人，命其於期限內承認繼承；無親屬會議或親屬會議未於
    前條所定期限內選定遺產管理人者，利害關係人或檢察官，
    得聲請法院選任遺產管理人，並由法院依前項規定為公示催
    告，此為民法第1177條、第1178條所明定。
三、經查，聲請人主張之前揭事實，業據提出勞工保險被保險人
    紓困貸款契約書、義務人財產所得目錄、繼承系統表、戶籍
    資料、除戶謄本、本院109年度司繼字第1621號及110年度司
    繼字第378號家事法庭通知（以上均為影本）等件為證，並
    經本院職權調閱上開拋棄繼承事件卷宗，經核無訛，堪信屬
    實。從而，聲請人以利害關係人身份聲請為被繼承人張道明
    選任遺產管理人，依法應屬有據，本件自有選任遺產管理人
    之必要。又選任遺產管理人，首在考慮其適切性，即除管理
    遺產須公平外，應以對遺產遺債情況瞭解較深，或對遺產管
    理事務有專業能力者為優先選任。查被繼承人尚遺有坐落於
    彰化縣○○市○○段000○000地號土地，須賴遺產管理人管理該
    事務，本院曾函詢被繼承人之子女是否願擔任遺產管理人，
    其等均來函表示不願擔任遺產管理人；本院另函請彰化律師
    公會推薦適合且有意願擔任本件遺產管理人之人選，經該會
    推薦許智捷律師擔任，此有彰化律師公會函1件在卷可考。
    查許智捷律師具有法律專業知識及能力，並有多年執業經驗
    ，卷內亦無其與遺產事務有利害關係等不適於擔任遺產管理
    人之情形，應不致有利害偏頗之虞，認選任許智捷律師為被
    繼承人張道明之遺產管理人應為適當，故依法選任之並為承
    認繼承之公示催告，裁定如主文所示。
四、另依民法第1179、1180條、家事事件法第140條，遺產管理
    人有下列職務及義務：一、編製遺產清冊。二、為保存遺產
    必要之處置。三、聲請法院依公示催告程序，限定一年以上
    之期間，公告被繼承人之債權人及受遺贈人，命其於該期間
    內報明債權及為願受遺贈與否之聲明，被繼承人之債權人及
    受遺贈人為管理人所已知者，應分別通知之。四、清償債權
    或交付遺贈物。五、有繼承人承認繼承或遺產歸屬國庫時，
    為遺產之移交。前項第一款所定之遺產清冊，管理人應於就
    職後三個月內編製之；第四款所定債權之清償，應先於遺贈
    物之交付，為清償債權或交付遺贈物之必要，管理人經親屬
    會議之同意，得變賣遺產。遺產管理人，因親屬會議，被繼
    承人之債權人或受遺贈人之請求，應報告或說明遺產之狀況
    。法院選任之遺產管理人於職務執行完畢後，應向法院陳報
    處理遺產之狀況並提出有關文件，附此敘明。
五、依家事事件法第127條第4項規定，裁定如主文。
六、如對本裁定抗告，須於裁定送達後10日之不變期間內，向本
    院提出抗告狀，並繳納抗告費新臺幣1,000元。
中華民國110年6月28日
                  家事法庭  司法事務官　陳怡君